臺灣新北地方法院刑事判決
110年度訴字第591號
公  訴  人  臺灣新北地方檢察署檢察官
被      告  李宗榮


                    （現另案於法務部○○○○○○○○○○○執行中）
上列被告因違反毒品危害防制條例案件，經檢察官提起公訴（10
9年度偵字第13398號），本院判決如下：
    主  文
甲○○犯持有第二級毒品純質淨重二十公克以上罪，處有期徒刑壹
年肆月，扣案之第二級毒品甲基安非他命伍包（驗餘淨重共壹佰
貳拾柒點伍貳公克，驗前純質淨重共壹佰壹拾捌點柒公克，含包
裝袋伍個）均沒收銷燬。
    事  實
一、甲○○明知甲基安非他命係毒品危害防制條例第2條第2項第2
    款所列之第二級毒品，不得非法持有，竟基於持有第二級毒
    品甲基安非他命純質淨重20公克以上之犯意，於民國109年4
    月3日21時30分許前之不詳時間，在不詳地點，以不詳方式
    取得甲基安非他命5包而持有之。嗣甲○○於109年4月3日21時
    30分許，駕駛車牌號碼00-0000號自用小客車（下稱本案車
    輛）途經新北市新莊區景德路時，因形跡可疑，經新北市政
    府警察局新莊分局（下稱新莊分局）福營派出所警員林敬修
    及另名警員上前盤查，甲○○隨即駕車右轉新樹路，並於新莊
    路口違規闖紅燈，警員林敬修即在新樹路10號前攔停甲○○，
    經甲○○同意，在本案車輛副駕駛座之釣竿袋內，查獲不具殺
    傷力之鎮暴槍1把及橡膠子彈1包後，隨即通報警員丁孟穎及
    其他警員到場支援，再由警員丁孟穎在本案車輛中央扶手之
    置物箱內，查獲上開甲基安非他命5包（驗前總毛重共133.1
    3公克，驗前總淨重共127.71公克，驗餘總淨重共127.52公
    克，驗前總純質淨重共118.7公克，下稱本案毒品），始查
    悉上情。
二、案經新莊分局報告臺灣新北地方檢察署檢察官偵查起訴。
    理  由
壹、證據能力之說明：
一、因搜索所得之證據及衍生之鑑定文書證據：
　㈠按警察對於已發生危害或依客觀合理判斷易生危害之交通工
    具，得予以攔停並採行下列措施：一、要求駕駛人或乘客出
    示相關證件或查證其身分。二、檢查引擎、車身號碼或其他
    足資識別之特徵。三、要求駕駛人接受酒精濃度測試之檢定
    。警察因前項交通工具之駕駛人或乘客有異常舉動而合理懷
    疑其將有危害行為時，得強制其離車；有事實足認其有犯罪
    之虞者，並得檢查交通工具，警察職權行使法第8條定有明
    文。惟該條第2項「檢查交通工具」與「搜索」之區別，在
    於警察僅得以目視之方式檢查交通工具，並不得為物理上之
    翻搜，例如僅得以目視車內有無犯罪之物品、自小客車車牌
    是否有偽造、變造等節，蓋依本條項之文義解釋，均未包括
    屬於強制處分之取證行為即搜索行為，而僅限於「檢查引擎
    、車身號碼或其他足資識別之特徵」；否則，如認檢查車輛
    亦包括屬於強制處分之「物理上翻搜」行為，無異以不需法
    官保留之檢查行為取代應經法官保留之搜索行為，對於人權
    之保障即有所戕害。又按「臨檢」與刑事訴訟法之「搜索」
    ，均係對人或物之查驗、干預，影響人民之基本權，惟臨檢
    係屬非強制性之行政處分，其目的在於犯罪預防、維護社會
    安全，並非對犯罪行為為搜查，無須令狀即得為之；搜索則
    為強制性之司法處分，其目的在於犯罪之偵查，藉以發現被
    告、犯罪證據及可得沒收之物，原則上須有令狀始能為之；
    是臨檢之實施手段、範圍自不適用且應小於刑事訴訟法關於
    搜索之相關規定，僅能對人民之身體或場所、交通工具、公
    共場所為目視搜尋，亦即只限於觀察人、物或場所之外表（
    即以一目瞭然為限），若要進一步檢查，如開啟密封物，即
    應得受檢者之同意，不得擅自為之（最高法院101年台上字
    第763號判決意旨參照）。
　㈡次按搜索對於被搜索人隱私權或財產權造成一定程序之干預
    與限制，基於憲法第23條法律保留原則之要求，採令狀主義
    ，應用搜索票，由法官審查簽名核發之，目的在保護人民免
    受非法之搜索、扣押。惟搜索處分具有急迫性、突襲性之本
    質，檢察官、檢察事務官、司法警察（官）難免發生時間上
    不及聲請搜索票之急迫情形，故另定有刑事訴訟法第130條
    附帶搜索、第131條緊急搜索、第131條之1同意搜索等無搜
    索票而得例外搜索之規定。其中第131條之1所稱之「同意搜
    索」，應經受搜索人出於自願性同意，此所謂「自願性」同
    意，係指同意必須出於同意人之自願，非出自於明示、暗示
    之強暴、脅迫。法院對於證據取得係出於同意搜索時，自應
    審查同意之人是否具同意權限，有無將同意意旨記載於筆錄
    由受搜索人簽名或出具書面表明同意之旨，並應綜合一切情
    狀包括徵求同意之地點、徵求同意之方式是否自然而非具威
    脅性、警察所展現之武力是否暗示不得拒絕同意、拒絕警察
    之請求後警察是否仍重複不斷徵求同意、同意者主觀意識之
    強弱、年齡、種族、性別、教育水準、智商、自主之意志是
    否已為執行搜索之人所屈服等加以審酌（最高法院96年度台
    上字第5184號、99年度台上字第4117號判決意旨參照）。
　㈢經查：
  ⒈被告甲○○駕駛本案車輛途經新北市新莊區景德路時，因形跡
    可疑經警員林敬修及另名警員上前盤查，被告隨即駕車右轉
    新樹路，並於新莊路口違規闖紅燈，警員林敬修即在新樹路
    10號前攔停被告等節，有警員林敬修所出具之109年4月3日
    職務報告及新北市政府警察局舉發違反道路交通管理事件通
    知單各1份附卷可稽（見偵卷第31、63頁），是警員林敬修
    依警察職權行使法第8條規定及前揭說明，僅得以目視之方
    式檢查本案車輛，並不得為物理上之翻搜，合先敘明。
　⒉依本院於準備程序當庭勘驗本案搜索扣押錄影檔案之結果，
    可知警員林敬修先以目視之方式檢查本案車輛，發現本案車
    輛之副駕駛座上置有釣竿袋1個，即口頭詢問被告該釣竿袋
    內為何物，被告答稱「釣魚竿」，警員林敬修即捏觸（並未
    開啟）該釣竿袋，發現其內之物並非釣魚竿之形狀，即再詢
    問被告，被告則表示該釣竿袋為其友人寄放，並自行開啟該
    釣竿袋後，經警員林敬修在旁目視發現該釣竿袋內之鎮暴槍
    1把（見本院卷第100至103、109頁），復有新莊分局搜索、
    扣押筆錄暨扣押物品目錄表各1份、現場暨扣案物照片8張存
    卷可考（見偵卷第43至47、69至75頁），此時警員林敬修因
    被告自行開啟釣竿袋而發現鎮暴槍1把，本可依刑事訴訟法
    第88條準現行犯之規定逮捕被告，再依同法第130條之規定
    ，無須搜索票而逕行搜索被告身體、隨身攜帶之物件、所使
    用之交通工具（即本案車輛）及其立即可觸及之處所，然警
    員林敬修並未踐行逮捕之程序，僅通報其他警員到場支援。
　⒊又依本院勘驗結果，警員丁孟穎及其他警員獲報到場後，警
    員丁孟穎即詢問被告可否開啟本案車輛中央扶手之置物箱，
    被告先答稱「你們自己開」，警員丁孟穎回稱「喔可以開囉
    ，謝謝」，被告隨即再稱「不行喔，不行喔」、「不行開」
    等語，警員丁孟穎聽聞後，仍開啟本案車輛中央扶手之置物
    箱，因而查獲本案毒品（見本院卷第103、104頁），並有新
    莊分局搜索、扣押筆錄暨扣押物品目錄表各1份在卷可佐（
    見偵卷第43至47頁），則被告雖曾同意警員丁孟穎開啟本案
    車輛中央扶手之置物箱，然在警員丁孟穎依此同意開啟前，
    被告隨即明確表示拒絕之意，此間被告亦未經任何在場警員
    依法逮捕，係於搜索程序結束後，警方始踐行逮捕之程序，
    此觀新莊分局執行逮捕、拘禁告知本人通知書所載之通知時
    間為「109年4月3日21時52分許」（見偵卷第37頁），亦即
    執行搜索之結束時間即明（見偵卷第43頁），被告事後亦拒
    絕簽署自願受搜索同意書（見偵卷第41頁），警員丁孟穎仍
    逕行開啟本案車輛中央扶手之置物箱，核與刑事訴訟法第13
    0條所規定「附帶搜索」、同法第131條之1所規定「同意搜
    索」之要件均不相符。
  ⒋綜上，本案並非持法院核發搜索票執行搜索，且不符刑事訴
    訟法第130條、第131條及第131條之1所規定無令狀搜索之要
    件，警方因此搜索而查扣本案毒品，應屬實施刑事訴訟程序
    之公務員違背法定程序所取得之證據。
　㈣以刑事訴訟法第158條之4規定為法益權衡：
　⒈違法搜索扣押所取得之證據，除法律另有規定外，為兼顧程
    序正義及發現實體真實，應由法院於個案審理中，就個人基
    本人權之保障及公共利益之均衡維護，依比例原則及法益權
    衡原則，予以客觀之判斷，亦即宜就⑴違背法定程序之程度
    ；⑵違背法定程序時之主觀意圖（即實施搜索、扣押之公務
    員是否明知違法並故意為之）；⑶違背法定程序時之狀況（
    即程序之違反是否有緊急或不得已之情形）；⑷侵害犯罪嫌
    疑人或被告權益之種類及輕重；⑸犯罪所生之危險或實害；⑹
    禁止使用證據對於預防將來違法取得證據之效果；⑺偵審人
    員如依法定程序，有無發現該證據之必然性；⑻證據取得之
    違法對被告訴訟上防禦不利益之程度等情狀予以審酌，決定
    應否賦予證據能力。
　⒉審酌上揭各要件之說明：
　⑴違背法定程序之程度：
　　本案違法搜索行為係「未經被告同意，徒手開啟本案車輛中
    央扶手之置物箱」，搜索之範圍及實施之強制力甚小，可認
    本案搜索違反法定程序之程度非屬嚴重。
　⑵違背法定程序時之主觀意圖（即實施搜索、扣押之公務員是
    否明知違法並故意為之）：
　　依本院勘驗結果可知，警員丁孟穎於開啟本案車輛中央扶手
    之置物箱後，一再表示「你剛說可以開阿」、「你剛說可以
    看的阿」、「不好意思，你剛剛已經說可以讓我看了」等語
    （見本院卷第104、105頁），並於偵查中證稱：我詢問被告
    是否同意警方以目視檢查中控台位置，被告雖然一開始說不
    願意，但之後被告還是有說「你自己開」，所以我開啟中控
    台之後，發現5包安非他命放在裡面，被告才表示他沒有同
    意，我認為是在被告同意的情形之下才打開，如果被告沒有
    同意，我也不會開啟中控台等語（見偵卷第121、123頁），
    可知警員丁孟穎於主觀上係認為被告業已同意搜索，始基此
    前提而進行本案搜索，參以其係聽聞被告同意當下即開始執
    行搜索，應可排除其明知違法仍故意違法搜索之疑慮。
　⑶違背法定程序時之狀況（即程序之違反是否有緊急或不得已
    之情形）：
　　因本案車輛為汽車，具有一定程度之機動性，參以現場雖有
    多名警員在場，然在警員丁孟穎執行搜索之前，並未踐行逮
    捕被告之程序（未上銬），是被告仍具有一定之行動自由，
    再參以被告稍前已被查獲涉嫌持有非法槍枝，且持續與現場
    警員爭執，為確認被告是否持有其他具危險性之違禁物，以
    排除現場警員受害之可能，甚至避免被告駕車逃離現場，堪
    認本案於違法搜索時，客觀上應有緊急之情況存在。
　⑷侵害犯罪嫌疑人或被告權益之種類及輕重：　　　　
　　扣案甲基安非他命屬毒品危害防制條例所規定之第二級毒品
    ，若經查獲，依同條例第18條第1項之規定，應予宣告沒收
    銷燬，被告對該毒品而言，並無任何法律權利（如財產權）
    可得主張，此部分難謂被告有何權益受損之情形。至於警方
    之違法搜索，最終雖有侵害被告之隱私權，然警方係基於被
    告曾經同意搜索之前提所為，且確實因而查獲大量之毒品違
    禁物，顯然有助於社會安全及公共秩序之維護，尚難認對被
    告隱私權之侵害已達重大之程度。
　⑸犯罪所生之危險或實害：
　　衡諸本案毒品之數量甚多，倘若未經查獲而流入社會，將助
    長他人施用毒品惡習，對施用毒品者之身心影響甚鉅，亦使
    毒品於社會上易於流通，嚴重危害社會治安及國家法益，且
    增加檢警查緝毒品之困難度，因此所涉犯罪之危險及實害甚
    大。
　⑹禁止使用證據對於預防將來違法取得證據之效果：
　　本案既是警員丁孟穎係因認被告業已同意而執行搜索，縱然
    被告立即表示拒絕之意，然依被告同意後再刻意反口拒絕之
    突發情形而言，堪認本案應屬偶發性之情形，並非執法人員
    普遍、長期存在此等違法搜索之陋習，因此尚無禁止使用證
    據以預防將來再度違法取證之必要。
　⑺偵審人員如依法定程序，有無發現該證據之必然性：
　　本案於被告自行開啟釣竿袋，警員林敬修在旁目視發現鎮暴
    槍1把及橡膠子彈1包後，依該鎮暴槍顯具違法槍枝之外觀（
    見偵卷第75頁之扣案物照片），已有相當理由懷疑被告涉嫌
    違反槍砲彈藥刀械管制條例案件，若警員林敬修依刑事訴訟
    法第88條第3項第2款有關準現行犯之規定逮捕被告，再依同
    法第130條之規定附帶搜索被告所使用之本案車輛，而排除
    違法搜索之情形，最終必然合法查獲本案毒品，而符合「必
    然發現原則」之適用。
　⑻證據取得之違法對被告訴訟上防禦不利益之程度：
　　被告經檢察官起訴涉犯持有第二級毒品純質淨重20公克以上
    罪嫌，且本案毒品及所衍生之鑑定文書等，均為本案之重要
    證據，對被告之訴訟防禦甚為不利。然本案係因被告自行開
    啟釣竿袋而查獲鎮暴槍1把，警員丁孟穎始經通報而到場支
    援，且被告亦曾同意警員丁孟穎執行搜索，參以執行搜索之
    地點係不特定人均可經過之公共場所，被告於搜索過程亦全
    程在場，顯無遭栽陷、嫁禍之可能，遑論本案毒品之結晶形
    態具高度不可變性，不因取證程序瑕疵而改變其成分，使用
    該證據應不致加深或擴大被告訴訟防禦不利益之程度。
　⒊綜上所述，本案就被告個人基本人權之保障及公共利益之均
    衡維護，依比例原則及法益權衡原則為客觀之判斷，認本案
    違法搜索對被告之隱私權固有侵害，且對被告之訴訟防禦造
    成一定程度之不利益，惟被告所駕之本案車輛既經查獲大量
    且純度甚高之本案毒品，嚴重危害社會治安及國家法益，若
    僅因本案蒐證過程中輕微、偶然之違法，即全然排除最終必
    然得以合法查獲之本案毒品證據能力，以致本案無從行使國
    家刑罰權，未能追訴被告所涉持有第二級毒品純質淨重20公
    克以上罪嫌，顯與刑事訴訟法第158條之4規定本旨未合，是
    以，本案違法搜索之手段及執行情形，既然未逾手段與目的
    之相當性，且為公共利益之均衡維護所必要，則本案毒品及
    所衍生之鑑定書，應認均有證據能力，而得採為本案之證據
    。
二、按被告以外之人於審判外之言詞或書面陳述，除法律有規定
    者外，不得作為證據；又被告以外之人於審判外之陳述，雖
    不符合同法第159條之1至第159條之4之規定，但經當事人於
    審判程序同意作為證據，法院審酌該言詞陳述或書面陳述作
    成時之情況，認為適當者，亦得為證據。當事人、代理人或
    辯護人於法院調查證據時，知有第159條第1項不得為證據之
    情形，而未於言詞辯論終結前聲明異議者，視為有前項之同
    意，刑事訴訟法第159條第1項及同法第159條之5分別定有明
    文。查本判決下列所引用被告以外之人於審判外之陳述，被
    告於本院準備程序及審理時表示同意作為證據（見本院卷第
    80、81、239頁），或檢察官及被告知有上開不得為證據之
    情形，亦均未於言詞辯論終結前聲明異議，本院審酌上開證
    據製作時之情況，尚無違法不當及證明力明顯過低之瑕疵，
    且為證明本件犯罪事實所必要，揆諸上開規定，均應有證據
    能力。而非供述證據部分，除本案毒品及所衍生之鑑定書外
    ，並無證據顯示係實施刑事訴訟程序之公務員違背法定程序
    所取得之證據，亦無顯有不可信之情況或不得作為證據之情
    形，自均有證據能力。
貳、犯罪事實之認定：
一、訊據被告矢口否認有何上開犯行，辯稱：我將本案車輛借給
    友人乙○○使用，本案毒品是乙○○的云云。經查：
　㈠被告於警詢時供稱：扣案毒品係之前朋友遺留在車上的，因
    為我車子有借給我乾弟弟「阿祥」云云（見偵卷第23頁）；
    於109年4月4日偵查中供稱：我不知道扣案毒品是誰的，我
    也不知道為什麼會放在我車子中央扶手處，4月3日車子我開
    去給游森翔，請他幫我換機油，我當天晚上9時許去新莊福
    營派出所附近跟游森翔拿車，我有試了油門是否順暢，不到
    15分鐘就被警察盤檢，我拿到車子的時候我只有檢査油門，
    之後我被警察抓，游森翔載我女友來派出所，游森翔沒有進
    來，他要我女友跟我說，說他有開我的車去載朋友，他朋友
    忘記把放在中央扶手的東西拿起來云云（見偵卷第110頁）
    ；於109年11月26日偵查中供稱：本案車輛之前借給朋友「
    黃智鴻」，在本件被盤査之前，我把車子借給「黃智鴻」約
    4、5個月以上，因為他說他上班要用，後來因為「黃智鴻」
    被抓了，我聽另一個朋友說「黃智鴻」把車子放在中和某處
    路邊，我於4月2日找到車子，我就把車子牽去新北大道5段
    的輪胎大師保養，因為我經常去那邊保養車子，認識裡面的
    師傅綽號「胖哥」，因為黃智鴻被抓之後3、4個月我才找到
    車子，我怕車子很久沒有開動機油會沉澱，所以先牽去那裡
    換機油。保養完牽車出來沒多久，約10分鐘我就被警察盤査
    ，警察是打開中央扶手時發現毒品，但是在這之前我並不知
    道裡面有毒品，我認為那些毒品應該是「黃智鴻」的云云（
    見偵卷第197、199頁）；於本院110年5月12日準備程序時供
    稱：我原本把該車借給「黃智鴻」，扣案毒品是「黃智鴻」
    所有云云（見本院審訴卷第92頁）；再於本院110年7月27日
    準備程序改口供稱：毒品不是我的，我的車子那時有借給2
    個人，1個是「黃智鴻」，另1個是「乙○○」，是我直接借給
    他們的，是先借「黃智鴻」再借給「乙○○」，我本來在上次
    準備程序說毒品是「黃智鴻」所有，但我後來有找人去問「
    黃智鴻」，「黃智鴻」說毒品不是他的，所以毒品應該是「
    乙○○」的云云（見本院訴卷第80頁），依上開被告各次供述
    內容，對於扣案甲基安非他命之所有者，被告警詢時表示係
    其乾弟弟「阿祥」，第1次偵查時表示係游森翔之友人，第2
    次偵查及本院第1次準備程序時表示係「黃智鴻」，至本院
    第2次準備程序時始表示係其友人乙○○；對於在本案車輛查
    獲本案毒品之原因，其於警詢、第2次偵查及本院準備程序
    時，均稱係出借本案車輛予他人，然於第1次偵查時卻稱係
    游森翔駕車搭載友人，該友人忘記取走中央扶手置物箱內之
    毒品，可見被告對於扣案甲基安非他命之所有者及查獲原因
    之說法，屢次更易其詞，前後不一且有所反覆，甚至均未提
    及出借本案車輛之原因（含證人乙○○於本院審理時所稱之「
    搬家」），則其所辯是否全然可採，已屬有疑。
　㈡又被告最終雖決定傳喚證人乙○○到庭作證，而該證人於本院
    審理時雖證稱：我有跟被告借本案車輛搬家半天，有遺落二
    級毒品在車上，就是副駕駛座的腳踏墊上，大概118公克，
    我是跟綽號「鴨子」的人買的，買6萬多元，「鴨子」有當
    面秤重量給我看，拿秤子出來秤，秤完我才分5包，秤完本
    來是119公克，我有吸掉1克，變成118公克，後來因為我1個
    人搬家很累，隔天還要上班，我剛好在睡覺，之後被告來我
    家敲門拿鑰匙把車開走，我就忘記把毒品拿起來，遺落的二
    級毒品都是我自己要用的，剛好領薪水，就一次買云云（見
    本院卷第240至243、247、248頁），然本案毒品經警查獲之
    處為「本案車輛中央扶手之置物箱」，而非證人乙○○所述之
    「本案車輛副駕駛座之腳踏墊」，已有嚴重出入，遑論本案
    毒品數量甚多，價值不斐，若確實為證人乙○○所購買持有，
    則其僅因「忘記」而輕易遺落在本案車輛疏未帶走，顯與常
    情不符。再者，本案毒品經送請內政部警政署刑事警察局以
    拉曼光譜分析法、氣相層析/質譜分析法及核磁共振分析法
    鑑定結果，均呈第二級毒品甲基安非他命陽性反應，且驗前
    總毛重共「133.13公克」、驗前總純質淨重合計為「118.7
    公克」，此有該局109年4月29日刑鑑字第1090035927號鑑定
    書可佐（見偵卷第133、134頁），而證人乙○○雖稱本案毒品
    之秤重為「118公克」云云，然與正確之驗前總毛重（即含
    外包裝之重量）「133.13公克」(總淨重127.71公克)相差甚
    多，且其稱以一般市售磅秤所得之數值，絕非為使用前揭科
    學儀器及精密分析法始可測出之「純質淨重」，是證人乙○○
    若非經由他人告知起訴書所載本案毒品之總純質淨重為「11
    8.7公克」，斷無可能於本院審理時說出與該總純質淨重相
    差無幾之「118公克」，參以證人乙○○於本院審理時曾明確
    證稱：我在看守所期間，有人在面會時告訴我被告有1件案
    子，要請我出庭，是會客碰面的時候才講的，是被告請朋友
    跟我說，我不知道該人名字，大約20幾歲等語（見本院卷第
    245、246頁），之後縱以「記錯」為由推託，仍足資認定證
    人乙○○因被告委請不詳友人於其在監執行時，前往面會並告
    知包含本案毒品純質淨重數值等本案相關資訊，並據此所為
    對被告有利之不實證述內容，當屬為被告脫罪之詞，不足採
    信。
　㈢再觀諸被告經警質疑本案車輛副駕駛座之釣竿袋內物品時，
    為求自清，尚且願意自行開啟供警確認內容物，倘若被告確
    實不知本案車輛中央扶手之置物箱內置有本案毒品，大可於
    警員丁孟穎詢問可否開啟確認時，亦基於相同之態度，自行
    確認或同意警方代為開啟，然此後除原先堅持拒絕開啟外，
    更於表示「你們自己開」而同意搜索後，隨即改稱「不行」
    而拒絕搜索，顯然有意營造警方違法搜索之情，均核與常情
    有違，參以被告於案發後多次更易其詞、證人乙○○於本院為
    虛偽證述等節，在在顯示持有本案毒品之人應為被告無訛。
　㈣至證人乙○○於本院審理時所為之虛偽證述，是否另涉犯刑法
    第168條之偽證罪嫌，則宜由檢察官依個案情節酌處之，附
    此敘明。　
二、綜上所述，被告前揭所辯，顯屬卸責之詞，要無足採，是以
    本案事證明確，被告於109年4月3日21時30分許前之不詳時
    間，在不詳地點，以不詳方式取得甲基安非他命5包而持有
    之犯行，洵堪認定，應予依法論科。
參、論罪科刑及沒收銷燬之依據：
一、核被告所為，係犯毒品危害防制條例第11條第4項之持有第
    二級毒品純質淨重20公克以上罪。爰以行為人之責任為基礎
    ，審酌被告明知甲基安非他命為非法之違禁物，足以戕害國
    人身心健康，竟仍無視於政府所推動之禁毒政策及法令，進
    而持有純質淨重20公克以上之甲基安非他命，所為非但使毒
    品於社會上易於流通，極易滋生其他毒品犯罪，亦嚴重危害
    社會秩序及國家法益，殊非可取，兼衡被告本案持有第二級
    毒品之數量及純質淨重甚多，暨其犯罪手段、情節、智識程
    度、於本院審理時所述之家庭經濟與生活狀況及犯罪矢口否
    認犯行之態度等一切情狀，量處如主文所示之刑，以資懲儆
    。
二、扣案之甲基安非他命5包（驗餘淨重共127.52公克，驗前純
    質淨重共118.7公克，含包裝袋5個），為被告本案所持有而
    查獲之第二級毒品，是不問屬於犯罪行為人與否，均應依毒
    品危害防制條例第18條第1項前段之規定宣告沒收銷燬。至
    另扣案之鎮暴槍1把及橡膠子彈1包，顯與本案無關，自均無
    從於本案併予宣告沒收，末此敘明。
據上論斷，應依刑事訴訟法第299條第1項前段，毒品危害防制條
例第11條第4項、第18條第1項前段，刑法第11條，判決如主文。
本案經檢察官丙○○偵查起訴，檢察官郭智安到庭執行職務。 
中　　華　　民　　國　　111 　年　　5 　　月　　4 　　日
                  刑事第三庭  審判長法　官  蘇揚旭
                                    法  官  施建榮
                                    法  官  洪振峰
上列正本證明與原本無異。
如不服本判決，應於判決送達後20日內敘明上訴理由，向本院提
出上訴狀 (應附繕本) ，上訴於臺灣高等法院。其未敘述上訴理
由者，應於上訴期間屆滿後20日內向本院補提理由書「切勿逕送
上級法院」。
                                    書記官  蘇宣容
中　　華　　民　　國　　111 　年　　5 　　月　　5 　　日
附錄本案論罪科刑法條全文：
毒品危害防制條例第11條
持有第一級毒品者，處3年以下有期徒刑、拘役或新臺幣30萬元
以下罰金。
持有第二級毒品者，處2年以下有期徒刑、拘役或新臺幣20萬元
以下罰金。
持有第一級毒品純質淨重十公克以上者，處1年以上7年以下有期
徒刑，得併科新臺幣1百萬元以下罰金。
持有第二級毒品純質淨重二十公克以上者，處6月以上5年以下有
期徒刑，得併科新臺幣70萬元以下罰金。
持有第三級毒品純質淨重五公克以上者，處2年以下有期徒刑，
得併科新臺幣20萬元以下罰金。
持有第四級毒品純質淨重五公克以上者，處1年以下有期徒刑，
得併科新臺幣10萬元以下罰金。
持有專供製造或施用第一級、第二級毒品之器具者，處1年以下
有期徒刑、拘役或新臺幣10萬元以下罰金。